【裁判字號】    97,交聲,699
【裁判日期】    970507
【裁判案由】    聲明異議
【裁判全文】
臺灣高雄地方法院交通事件裁定        97年度交聲字第699號
原處分機關  高雄市政府交通局
異  議  人  甲○○
即受處分人
上列受處分人因違反道路交通管理處罰條例案件，對於高雄市政
府交通局交通事件裁決所為之處分（高市府交裁字第裁32-B0000
0000號），聲明異議，本院裁定如下：
    主  文
異議駁回。
    理  由
一、原處分意旨略以：異議人即受處分人於民國97年3 月1 日下
    午4 時40分許，將其所有車牌號碼ZF-8148 號自小客車，停
    放於高雄市○○○路335 號後巷內紅線處，經高雄市政府警
    察局交通警察大隊拍照並掣單舉發，爰依違反道路交通管理
    處罰條例第56條第1 項第1 款裁處罰鍰900 元。
二、聲明異議意旨略以：異議人於上開時間將上開自小客車停放
    在高雄市○○○路335 號後巷內，該處並無漆上紅線，異議
    人並無違規停車之情事，原處分顯有錯誤，爰依法聲明異議
    ，請求撤銷原處分云云。
三、按汽車駕駛人停車時，在禁止臨時停車處所停車者，處新臺
    幣（下同）600 元以上1,200 元以下罰鍰，道路交通管理處
    罰條例第56條第1 項第1 款定有明文。又依違反道路交通管
    理事件統一裁罰基準及處理細則所訂之違反道路交通管理事
    件統一裁罰基準表，亦明定駕駛小型車，違反道路交通管理
    處罰條例第56條第1 項第1 款而於期限內繳納或到案聽候裁
    決者，處900 元之罰鍰。
四、經查，異議人所有車牌號碼ZF-8148 號自小客車，於上開時
    間停放在劃有禁止臨時停車之紅線路段，為警掣單舉發後，
    經原處分機關裁處罰鍰900 元等情，有上開裁決書、高雄市
    政府交通局高市交停字第0970011688號函、高雄市政府警察
    局高警交字第B00000000 號舉發違反道路交通管理事件通知
    單、採證照片2 張在卷可憑（見本院卷第4 、10、15、17、
    18頁），且為異議人所不爭執，自堪認定屬實。異議人雖辯
    稱：上開停車地點並無禁止臨時停車之紅線標示云云，惟觀
    諸本件舉發違規照片所示現場狀況，該處禁止臨時停車之紅
    色標線雖有部分斑駁，但仍屬清晰可見，並無異議人所稱不
    可辯識之情，是本件異議人在劃有紅色禁止臨時停車標線處
    違規停車之事實，甚為明確，堪以認定。
五、綜上所述，異議人於裁決書上所載時、地，有在禁止臨時停
    車處所停車之違規行為，至為明確，原處分機關依道路交通
    管理處罰條例第56條第1 項第1 款及違反道路交通管理事件
    統一裁罰基準及處理細則所訂之違反道路交通管理事件統一
    裁罰基準表之規定裁處罰鍰900 元，核無違誤。從而，本件
    異議為無理由，應予駁回。
據上論斷，應依道路交通案件處理法第19條，裁定如主文。
中    華    民    國    97    年    5     月    7     日
                  交通法庭    法  官  錢衍蓁
以上正本證明與原本無異。
如不服本裁定應於送達後5日內向本院提出抗告狀。
中    華    民    國    97    年    5     月    7     日
                              書記官  秦富潔


司法院資訊處製作；財團法人民間司法改革基金會備份。
